# 关于前期差错的理解

提问人：jxcdkjxytr 时间：2016-12-22 17:52:31
请教陈版：
《 企业会计准则第 28 号——会计政策、会计估计变更和差错更正》中有如下表述： 第十一条 前期差错，是指由于没有运用或错误运用下列两种信息，而对前期财务报表造成省略漏或错报。 （一）编报前期财务报表时预期能够取得并加以考虑的可靠信息。 （二）前期财务报告批准报出时能够取得的可靠信息。前期差错通常包括计算错误、应用会计政策错误、疏忽或曲解事实以及舞弊产生的影响以及存货、固定资产盘盈等。
请问这里面的“前期差错”这个前期是指上一年，还是上一期，因为作为上市公司的话，每年要公告一季报、中报、三季报，年报，如果是中报、三季报发生的会计差错，是否适用“前期差错”？，作为上市公司如果在年报前将该差错进行修正，从监管层面来讲还用单独公告该会计差错吗？

回答人：chenyiwei
对于本年以前公告过的中期报告中的会计差错，因为中期的会计计量和报表编制都是以“年初至本中期末”为基础的，以前已公告过的中期仍在本中期报告期之内，所以不属于前期差错。但对于以前已公告过的本年以前中期报告进行差错更正的，仍应披露。